【裁判字號】    90,交易,81
【裁判日期】    900606
【裁判案由】    過失傷害
【裁判全文】
臺灣士林地方法院刑事判決                           九十年度交易字第八一號
    公  訴  人  台灣士林地方法院檢察署檢察官
    被      告  丁○○
右列被告因過失傷害案件，經檢察官提起公訴（八十九年度偵字第八六五Ｏ號），本
院判決如左：
    主  文
丁○○因過失傷害人，處有期徒刑貳月，如易科罰金，以參佰元折算壹日。
    事  實
一、丁○○於民國八十九年二月二十二日晚間六時四十五分許，騎乘車牌ＥＣＷ—六
    Ｏ五號輕機車，沿台北市○○○路○段北往南第二車道行駛，途經同路七段一四
    一巷口時，見前方行向號誌為綠燈，本應注意天雨視線不良騎車行近行人穿越道
    前，不得超速行駛應減速慢行，遇有行人穿越時，無論有無交通警察指揮或號誌
    指示，均應暫停讓行人先行通過，並應注意車前狀況，隨時採取必要之安全措施
    ，竟疏未注意前方行人動態，猶以每小時三十至四十公里之速度超速行駛（機車
    速限規定為三十公里／小時），適有未依號誌指示穿越行人穿越道之甲○○由東
    向西步行至第二車道處，丁○○見狀煞避不及，輕機車之左前車頭不慎撞及甲○
    ○左腳，致甲○○受有左股骨骨折、左側踝關節處骨折、身上多處鈍挫傷之傷害
    。丁○○於肇事後，犯罪未被發覺前，向前往現場處理之警員，承認肇事，自首
    而接受裁判。
二、案經被害人甲○○訴由台北市政府警察局士林分局報請臺灣士林地方法院檢察署
    標察官偵查起訴。
     理  由
一、訊據被告丁○○對於右揭時地駕車撞及甲○○之事實坦承不諱，核與目擊證人丙
    ○○證述之情節相符，並有道路交通事故調查報告表 (一)( 二)各一份、台北市
    政府警察局交通大隊交通事故分析研判表、台北市政府警察局士林分局交通分隊
    道路交通事故補充資料表、交通事故談話紀錄表各三份在卷可稽。按道路交通安
    全規則第九十三條第一項第三款規定：行車速度，依標誌之規定，無標誌者，應
    依左列規定：三、輕型機器腳踏車在市區道路時速不得超過三十公里。又汽車行
    近行人穿越道前，應減速慢行，遇有行人穿越時，無論有無交通警察指揮或號誌
    指示，均應暫停讓行人先行通過。另汽車行駛時，駕駛人應注意車前狀況，並隨
    時採取必要之安全措施。同規則第一百零三條、第九十四條第三項分別定有明文
    。被告應注意遵守上述道路交通安全規則之規定，且按當時情形，並無不能注意
    之情事，竟疏未注意而肇事，其有過失甚明。又本件交通事故經送請台北市車輛
    行車事故鑑定委員會及台北市政府交通局鑑定結果，亦同認被告超速駕駛及途經
    行人穿越道，有行人穿越時，不暫停讓行人先行通過，有台北市車輛行車事故鑑
    定委員會意見書、台北市車輛行車事故鑑定案件覆議意見書影本各乙紙附卷可參
    。又告訴人甲○○未依燈光號誌之指示，穿越行人穿越道等情，業據目擊證人丙
    ○○到庭結證明確，其對本件事故之發生與有過失，附此敘明。又被害人甲○○
    因本件車禍受有左股骨骨折、左側踝關節處骨折、身上多處鈍挫傷之傷害，亦有
    財團法人振興復健醫學中心診斷證明書、照片四張附卷可憑。且被告之過失與告
    訴人之受傷間有相當因果關係。綜上所述，本件事證已臻明確，被告之犯行堪予
    認定。
二、核被告丁○○所為，係犯刑法第二百八十四條第一項過失傷害罪。又被告於肇事
    後，犯罪未被發覺前，即向前往現場處理之警員坦承肇事，業經證人乙○○即是
    日前往肇事現場處理之警員到庭證述明確，其於犯罪未被發覺前自首而受裁判，
    應依刑法第六十二條前段規定減輕其刑。爰審酌被告過失程度、告訴人所受之傷
    害，及告訴人甲○○亦與有過失，其犯罪後之態度良好，惟尚未與告訴人達成民
    事和解等一切情狀，量處如主文所示之刑，並諭知易科罰金之折算標準。又按行
    為後法律有變更者，適用裁判時之法律。但裁判前之法律有利於行為人者，適用
    最有利於行為人之法律，刑法第二條第一項定有明文。有關刑法第四十一條關於
    易科罰金之規定，業經立法院於九十年一月四日修正通過，並經總統於同年月十
    日明令公布，並於同年月十二日生效施行，觀諸上開修正後得易科罰金之規定：
    「犯最重本刑為五年以下有期徒刑以下之刑之罪，而受六個月以下有期徒刑或拘
    役之宣告，因身體、教育、職業、家庭之關係或其他正當事由，執行顯有困難者
    ，得以一元以上三元以下折算一日，易科罰金。但確因不執行所宣告之刑，難收
    矯正之效，或難以維持法秩序者，不在此限。」較修正前同條所定：「犯最重本
    刑為三年以下有期徒刑以下之刑之罪，而受六月以下有期徒刑或拘役之宣告，因
    身體、教育、職業、家庭之關係，執行顯有困難者，得以一元以上三元以下折算
    一日，易科罰金」之內容顯然有利於被告。本件被告既係犯最重本刑為六月以下
    有期徒刑之本罪，且量處有期徒刑二月，揆諸前揭說明，自應依修正後刑法第四
    十一條第一項前段規定，諭知如易科罰金以銀元三百元折算一日。
三、據上論斷，應依刑事訴訟法第二百九十九條第一項前段，刑法第二條第一項前段
    、第二百八十四條第一項前段，第六十二條前段、第四十一條第一項前段、罰金
    罰鍰提高標準條例第一條前段、第二條前段，判決如主文。
本案經檢察官陳文哲到庭執行職務
中      華      民      國    九十         年     六       月     六    日
                                      臺灣士林地方法院刑事第二庭
                                          法  官  楊  智  勝
右正本證明與原本無異。
如不服本判決應於送達後十日內向本院提出上訴狀。
                                          書記官  曾  韻  蒔
中      華      民      國      九十      年       六     月     十三   日
附錄本案論罪科刑法條全文
刑法第二百八十四條第一項前段
因過失傷害人者，處六月以下有期徒刑、拘役或五百元以下罰金。


司法院資訊處製作；財團法人民間司法改革基金會備份。
